臺灣苗栗地方法院刑事判決　　　　　　　　　　　　　　九十一年度易字第一九號
　　公　訴　人　臺灣苗栗地方法院檢察署檢察官
　　被　　　告　丁○○
　　被　　　告　丙○○
右列被告因傷害等案件，經檢察官提起公訴（九十年度偵字第三０八五號），本院判
決如左：
    主  文
丁○○、丙○○共同連續傷害人之身體，均累犯，各處有期徒刑陸月，如易科罰金，
均以參佰元折算壹日。扣案之開山刀壹把沒收。
    事  實
一、丁○○曾因違反麻醉藥品管理條例，經法院判處有期徒刑三月，並諭知易科罰金
    折算標準確定，於八十六年一月三日執行完畢；丙○○前因違反麻醉藥品管理條
    例案件，經法院判處有期徒刑五月，並諭知易科罰金折算標準確定，甫於八十九
    年七月十二日執行完畢，均仍不知悔改。因丁○○之母親周秀香與乙○○有合會
    債務糾紛，於九十年二月十六日下午五時許，丁○○乃囑託一名姓名年籍不詳之
    女子聯絡乙○○，約定於同日晚上六時許，至苗栗縣頭份鎮○○里○○路上之星
    辰ＫＴＶ酒店談判，乃邀丙○○同往，二人並基於傷害之概括犯意聯絡，於同日
    晚上七時二十分許，由丙○○攜帶其所有之開山刀乙把（非管制刀械），同往上
    開酒店旁，見乙○○及甲○○走出上開ＫＴＶ酒店後，丁○○即向前詢問乙○○
    之名字，待確定乙○○之姓名後，丙○○即持前開開山刀砍乙○○之左手臂二刀
    ，甲○○見狀即持一支酒瓶趨前防護乙○○時，亦遭丙○○所持上開開山刀割傷
    右手掌，丁○○及丙○○並聯手毆打乙○○及甲○○，甲○○則以上開酒瓶還擊
    ，致乙○○受有左肱骨骨折併肌腱斷裂、頭部瘀清及左手臂撕裂傷二處等傷害，
    甲○○則受有頭部外傷併枕挫傷、左膝擦挫傷及右手第三、四指挫裂傷等傷害，
    丁○○亦受有頭部外傷之傷害（丁○○未提出傷害告訴），丁○○及丙○○見乙○○與甲○○受傷倒地後，旋即分別逃逸。嗣經甲○○報警偵辦，為警於同日晚
    上九時許，在苗栗縣竹南鎮慈佑醫院查獲丁○○，而丙○○亦前往苗栗縣警察局
    頭份分局頭份分駐所投案，並委託其兄康昭和持上開開山刀至頭份分駐所，交警
    查扣，始循線查獲上情。
二、案經甲○○訴請及乙○○訴由苗栗縣警察局頭份分局移送臺灣苗栗地方法院檢察
    署檢察官偵查起訴。
      理  由
一、訊據被告丁○○固坦承於右揭時間偕同丙○○至上開酒店找告訴人乙○○談判，
    並與告訴人乙○○、甲○○發生扭打，惟辯稱：並未與丙○○共同持上開開山刀
    砍傷乙○○、甲○○，亦未出手毆打乙○○、甲○○，而係甲○○持酒瓶毆打伊
    等語；被告丙○○則坦承伊確於上開時地持其所有之開山刀砍傷乙○○，而甲○○亦遭上開開山刀割傷之事實，惟辯稱：係伊一人所為，丁○○並未出手毆打乙○○、甲○○等語。經查：(一)、右揭事實，業據告訴人乙○○、甲○○迭於警訊
    、偵查中及本院審理時指訴甚詳，且互核相符，並有診斷證明書二紙附卷可稽。
    (二)、被告丁○○係因母親周秀香與告訴人乙○○有債務糾紛，方與告訴人乙○○
    約在上開酒店談判，並邀集被告丙○○共乘不詳姓名之綽號「盤子」成年男子所
    駕駛之汽車同往之事實，業據被告丁○○、丙○○於偵查中及本院審理時供述一
    致，核與告訴人乙○○於警訊時及偵查中指陳情節相符；而扣案之前開開山刀長
    約四十三公分，衡情並非容易藏放於身體內，而不被他人所發覺乙節，亦有苗栗
    縣警察局九十年六月十九日（九十）苗警保字第四八三九八號函所附照片影本可
    證，則被告丁○○實無可能不知被告丙○○攜帶上開開山刀，所辯應屬卸責之詞
    ，委無可採。(三)、被告丙○○確有持上述開山刀砍傷告訴人等二人之情，亦經告
    訴人等於偵查中及本院審理時指證明確，並為被告丙○○於本院審理時自白在卷
    ，又該開山刀係由被告丙○○委託其兄康昭和持交警方查扣等情，亦據被告丙○○於警訊時及及本院審理時供述明確，是被告丙○○自白伊持刀傷害告訴人二人
    乙節核與事實相符，而堪採信。另參以被告丙○○於本院審理時自陳：伊在案發
    之前並不認識告訴人二人，且彼此間並無糾紛，會到場談判係應另被告丁○○之
    邀等語，是揆諸常理，被告丙○○事前既與告訴人毫無糾葛，且係為他人之事前
    往談判，則斷無伊一人持刀傷害告訴人而由被告丁○○在旁袖手旁觀之理，又佐
    以告訴人乙○○係受有左肱骨骨折併肌腱斷裂、頭部瘀清及左手臂撕裂傷二處等
    傷害，告訴人甲○○則受有頭部外傷併枕挫傷、左膝擦挫傷及右手第三、四指挫
    裂傷等傷害以觀，顯非被告丙○○一人即能造成告訴人所受上述傷害。綜上所述
    ，堪認被告二人間確有傷害之犯意聯絡及行為之行擔，並共同致告訴人二人受有
    上開傷害甚明，是被告丁○○否認犯罪，要係卸責之詞，被告丙○○所辯：上開
    傷害犯行係伊一人所為等語，則係迴護另被告丁○○之詞，均不足採信。本件事
    證已臻明確，被告二人前述犯行，均堪認定。
二、核被告丁○○、丙○○所為，均係犯刑法第二百七十七條第一項之傷害罪。被告
    二人對於前開傷害犯行，有犯意之聯絡及行為之分擔，為共同正犯。又被告二人
    先後傷害告訴人二人，時間緊接，所犯係犯罪構成要件相同之罪名，顯係基於概
    括犯意為之，為連續犯，應依刑法第五十六條之規定以一罪論，並加重其刑，公
    訴人於起訴書雖未載明被告係基於概括犯意而為之，惟依其所載犯罪事實，已足
    認被告有連續犯行，爰由本院逕予補充，附此敘明。被告丁○○曾因違反麻醉藥
    品管理條例，經法院判處有期徒刑三月，並諭知易科罰金折算標準確定，於八十
    六年一月三日執行完畢；被告丙○○前因違反麻醉藥品管理條例案件，經法院判
    處有期徒刑五月，並諭知易科罰金折算標準確定，於八十九年七月十二日執行完
    畢，有臺灣苗栗地方法院檢察署刑案資料查註紀錄表、臺灣高等法院被告全國前
    案紀錄表各一紙可參，其二人於有期徒刑之執行完畢後，五年內再犯本件有期徒
    刑以上刑之罪，為累犯，均應依刑法第四十七條規定，遞加重其刑。爰審酌被告
    犯罪之動機、目的、手段，告訴人所受傷勢及犯罪後迄未賠償告訴人所受損害，
    態度不佳等一切情狀，分別量處如主文所示之刑，並均諭知易科罰金之折算標準
    。
三、扣案之開山刀一把為被告丙○○所有，且供犯罪所用之物乙節，業據被告丙○○
    供述在卷，應依刑法第三十八條第一項第二款之規定併予宣告收沒。
據上論斷，應依刑事訴訟法第二百九十九條第一項前段，刑法第二十八條、第五十六
條、第二百七十七條第一項、第四十七條、第四十一條第一項前段、第三十八條第一
項第二款，罰金罰鍰提高標準條例第一條前段、第二條，判決如主文。
本案經檢察官黃棋安到庭執行職務。
中      華      民      國    九十一    年      七      月     十六     日
                                    臺灣苗栗地方法院刑事第二庭
                                        法  官  林  燦  都
右正本證明與原本無異。
如不服本判決，應於送達後十日內向本院提出上訴狀（須附繕本），上訴於臺灣高等
法院臺中分院。
                                        書記官  陳  建  分
中      華      民      國    九十一    年      七      月     十六     日
附錄論罪科刑法條
刑法第二百七十七條第一項：
傷害人之身體或健康者，處三年以下有期徒刑、拘役或一千元以下罰金。
